臺灣臺南地方法院刑事判決
109年度侵訴字第66號
公  訴  人  臺灣臺南地方檢察署檢察官
被      告  蔡尚恩



選任辯護人  茆臺雲律師
            周聖錡律師
上列被告因妨害性自主案件，經檢察官提起公訴（108年度偵續
字第130號），本院判決如下：
    主  文
丙○○犯強制性交罪，處有期徒刑叁年陸月。
    犯罪事實
丙○○於民國106年5月16日在PTT實業坊之Alltogether版以帳號ra
jaton發文「徵女」，代號0000甲000000成年女子（下稱A女)因
對於投資有興趣，認為丙○○亦有相同興趣遂予以回應後，二人便
交換通訊軟體LINE之帳號相互認識，並於106年7月28日於南紡購
物中心初次見面，嗣於同年7月31日晚上7時許起，又於貝蕾咖啡
店、南紡購物中心及85度甲咖啡店等地進行第二次見面，至次日
(8月1日)凌晨1時許，因時間已晚，丙○○遂以繼續聊投資話題為
由，要求前往A女之住處聊天，二人便一同返回A女位於臺南市東
區○○路住處(地址詳卷)，繼續聊天至凌晨約4時許，丙○○要求留
宿，A女應允後便獨自返回其臥室服用助眠藥物後入眠，丙○○則
獨自於客廳休息。詎丙○○認孤男寡女共處一室有可趁之機，竟基
於強制性交之犯意，於該日(8月1日)凌晨4、5時許，未經A女同
意，即進入A女房間，見A女熟睡不知人事，乃將手伸入A女所穿
短褲內撫摸A女外陰部，A女隨即驚醒將丙○○手拍開，丙○○明知A
女無意與之親密接觸，猶不顧A女之拒絕，將手伸入A女所穿短褲
內，以中指強行插入A女陰道，違反A女之意願，對A女強制性交
得逞。A女因係女同志，突遭丙○○以手指強行插入陰道，深感羞
恥、骯髒與崩潰，致先前罹患之憂鬱症復發、更為嚴重，進而導
致創傷後壓力症候群，生活明顯失序並產生自殘之現象，在其前
任同性伴侶程○○之引導下前往醫療院所求助，復經醫師鼓勵後於
107年3月份前往警局報案，而查悉上情。
    理  由
一、證據能力之說明
  ㈠告訴人A女於107年3月26日、108年10月17日、109年6月16日
    檢察官訊問時具結後之陳述；證人程○○於109年4月23日檢察
    官訊問時具結後之陳述，被告及辯護人固主張係審判外陳述
    ，且未經被告對質詰問，無證據能力云云。惟：
　⒈按被告以外之人於偵查中向檢察官所為之陳述，除顯有不可
    信之情況者外，得為證據，此為刑事訴訟法第159條之1第2
    項所明定。又92年修正公布之刑事訴訟法改採以當事人進行
    為主之訴訟制度，檢察官代表國家偵查犯罪、實施公訴，基
    於當事人一方原告之地位，就被告犯罪事實及訴訟條件與據
    以認定證據能力等訴訟程序上之事實，固應善盡舉證責任，
    然因檢察官訊問證人、鑑定人等被告以外之人時，均能遵守
    法律規定而不致違法取供，並令其具結，可信性極高，為兼
    顧理論與實務，乃於同法第159條之1明定檢察官於偵查程序
    取得被告以外之人所為陳述，除顯有不可信之情況者外，均
    有證據能力，得為證據；故被告等當事人、代理人、辯護人
    、輔佐人若主張其顯有不可信之情形者，本乎當事人主導證
    據調查原則，自應負舉證責任，如未釋明顯有不可信之情況
    時，檢察官自無須再就無該例外情形為舉證，即得作為認定
    被告犯罪之證據（最高法院99年度台上字第1135號、104年
    度台上字第3500號判決意旨參照）。查A女於107年3月26日
    、108年10月17日、109年6月16日檢察官訊問時具結後之陳
    述；證人程○○於109年4月23日檢察官訊問時具結後之陳述，
    雖係被告以外之人於審判外之言詞陳述，然渠2人於偵查中
    向檢察官所為證述，既經具結，且本院審酌該等言詞陳述係
    由渠2人出於自由意識而陳述，又無其他證據足認該等陳述
    有何顯不可信之情事等一切情況，依刑事訴訟法第159條之1
    第2項規定，認上開證人等於偵訊中之證述，得採為認定本
    件犯罪事實所憑之證據。
　⒉又刑事訴訟法第159條第1項所謂得作為證據之「法律有規定
    者」之一，為有關證據能力之規定，係屬於證據容許性之範
    疇。而被告之反對詰問權係指訴訟上被告有在公判庭當面詰
    問證人，以求發現真實之權利，此與證據能力係指符合法律
    所規定之證據適格，而得成為證明犯罪事實存在與否之證據
    資格，性質上並非相同。基於保障被告在憲法上之基本訴訟
    權，除該證人死亡、身心障礙致記憶喪失或無法陳述、滯留
    國外或所在不明而無法傳喚或傳喚不到、或到庭後拒絕陳述
    等情形外，證人於偵查中向檢察官所為之陳述，因其陳述未
    經被告詰問，認屬未經合法調查之證據，並非無證據能力而
    禁止證據之使用（最高法院104年度台上字第3500號判決意
    旨參照），是辯護人主張上開證人等於偵訊時之證述，未經
    被告對質詰問無證據能力云云，尚無可採。況A女及程○○於
    本院審理中，皆經本院依被告、辯護人聲請到庭作證，已保
    障被告與上開證人對質詰問之權利，而無違證據調查之相關
    規定。  
  ㈡被告及辯護人主張：①A女與程○○於106年8月3日及8月20日之
    通訊軟體對話紀錄（起訴書證據清單編號27）；②A女與被告
    106年8月25日LINE對話紀錄（起訴書證據清單編號14及本院
    卷一第327至335頁）；③卷附A女與被告電話錄音光碟名稱「
    A女告證1錄音」內檔名「錄音1」、「錄音2」、「錄音3」
    錄音檔暨內容譯文（起訴書證據清單編號18及起訴書第15頁
    第10至11行、第18頁第9至10行）及光碟名稱「被害人與犯
    嫌對話錄音」內檔名「很隨興認識一下就可以上床」錄音檔
    暨內容譯文（起訴書第18頁倒數第5行至第19頁第6行），均
    係A女或程○○針對本案刻意所為之審判外陳述，均不具例行
    性，且前揭②③對話內容均非完整，有刻意切割、編排之痕跡
    ，無證據能力云云。惟查：　　
　⒈卷附A女與程○○於106年8月3日及8月20日之通訊軟體對話紀錄
    ，及A女與被告106年8月25日LINE對話紀錄等文書證據，係A
    女與程○○、被告在網路通訊軟體上之談話，藉由電腦處理之
    紀錄文書，係依據通訊軟體之儲存功能，以機械性能儲存參
    與人對話當時所呈現之互動內容及情境表達紀錄，核其性質
    屬物證，並非被告以外之人審判外之陳述，無傳聞法則之適
    用（最高法院102年度台上字第2130號判決意旨參照）。又
    上開A女與被告電話錄音內容，僅物理性地錄取人類口語，
    未伴有錄存人之主觀意見，且無知覺、記憶、表達能力及真
    誠性等疑慮因素，而與涉及傳聞法則之供述無涉（最高法院
    110年度台上字第2437號判決意旨參照）。上開物證有無證
    據能力，端視其取得證據之合法性及已否依法踐行證據之調
    查程序，以資認定。
　⒉刑事訴訟法上「證據排除原則」，係指將具有證據價值，或
    真實之證據因取得程序之違法，而予以排除之法則。偵查機
    關「違法」偵查蒐證適用「證據排除原則」之主要目的，在
    於抑制違法偵查、嚇阻警察機關之不法，使人民免於遭受國
    家機關非法偵查之侵害、干預，防止政府濫權，藉以保障人
    民之基本權。此與私人不法取證，係基於私人之地位，侵害
    私權利者有別。蓋私人非法取證之動機，或來自對於國家發
    動偵查權之不可期待，或因犯罪行為本質上具有隱密性、不
    公開性，產生蒐證上之困窘，難以取得直接之證據，冀求證
    明刑事被告之犯行之故。如將私人不法取得之證據一律予以
    排除，不僅使被告逍遙法外，私人尚需面臨民、刑之訟累，
    在結果上反而顯得失衡。是偵查機關「違法」偵查蒐證與私
    人「不法」取證，乃完全不同之取證態樣，兩者所取得之證
    據排除與否，理論基礎及思維方向應非可等量齊觀，應認私
    人非法取得之證據，除使用暴力、刑求等不法方法取得者外
    ，原則上無證據排除原則之適用，如私人以合法方法取得之
    證據，尤無證據排除原則之適用，自不待言（最高法院98年
    度台上字第578號、第5658號、110年度台上字第4581刑事判
    決要旨參照）。又私人將其所蒐取之證據交給國家作為追訴
    犯罪之證據使用，國家機關只是被動地接收或記錄所通報已
    然形成之犯罪活動，並未涉及挑唆亦無參與支配犯罪，該私
    人顯非國家機關手足之延伸，是以國家機關據此所進行之後
    續偵查作為，自具其正當性與必要性。至於利用電話通話或
    兩人間之對（面）談因非屬於秘密通訊自由與隱私權等基本
    權利之核心領域，故國家就探知其談話內容所發生干預基本
    權利之手段（即檢察官或法院實施之勘驗）與所欲達成實現
    國家刑罰權之公益目的（即追訴、證明犯罪），兩相權衡，
    國家公權力對此之干預，尚無違比例原則，法院自得利用該
    勘驗結果（筆錄），以作為證據資料使用（最高法院103年
    度台上字第419號刑事判決要旨參照）。
　⒊上開A女與被告間LINE對話及電話錄音內容、A女與程○○間通
    訊軟體對話內容，均與本件案情具有關聯性，被告未否認曾
    有上開LINE對話或電話對話內容，被告及辯護人亦未否認或
    爭執上開對話或錄音內容所示為相關對話或口語之人（指被
    告或A女或程○○）有非出於任意性，或其內容有不實（縱對
    話紀錄為片段內容，缺前後段對話，亦難指係偽、變造而成
    ）或係私人以不法方法錄取之情形，上開A女與被告之電話
    錄音檔復經本院於110年5月12日審理期日當庭勘驗確認無誤
    製有譯文在卷可稽（本院卷第47至52、55至60頁）及於110
    年8月19日審理期日提示上開卷附LINE對話紀錄予以合法調
    查，該等通訊軟體對話紀錄、電話錄音光碟暨其內容譯文依
    法具有證據能力。
　⒋再者，傳聞法則原則上排斥「被告以外之人於審判外之言詞
    或書面陳述」之證據能力，其所指之「陳述」，係指訴訟當
    事人之一方所提出某陳述人內含主張（Assertion）或表示
    某件事實存否或其內容之陳述（Statement），用以證明該
    陳述內容所主張或表示之事項為真實者，始屬傳聞法則所禁
    止之傳聞證據。故所謂傳聞證據，有其證明用途之限制，亦
    即攸關人類之某項口語是否屬傳聞證據，取決於其與待證事
    實間之關係，倘僅係以該口語之存在本身為證者（即「有如
    此之口語存在」，而非「如此口語所述之內容為真實」），
    則無傳聞法則之適用（最高法院110年度台上字第2437號判
    決意旨參照）。上開A女與被告LINE對話紀錄及電話錄音內
    容暨譯文、A女與程○○通訊軟體對話紀錄，係用以證明被告
    、A女、程○○於審判外有為上開對話內容之書面陳述或電話
    錄音內容之口頭陳述，或用以證明A女表達案發後表達之情
    緒或意念，為推認A女遭性侵與否之間接證據及情況證據，
    而非用以證明起訴事實，依上述說明，自與傳聞法則無涉，
    本院於審理時復提示予被告、辯護人表示意見，已踐行合法
    調查之程序，參諸前揭說明，自有證據能力。
  ㈢被告及辯護人主張卷附A女106年6、7月行事曆（起訴書證據
    清單編號35），係A女針對本案刻意所為之審判外陳述，不
    具例行性，無證據能力云云。惟查：
    證據法於傳聞排除法則之下，基於人類生活之體驗，認為有
    些傳聞證據具有本質上可信賴性，因而建立證據容許之例外
    ，即賦予具有本質上可信賴性之傳聞證據有證據能力，刑事
    訴訟法第159條之4之規定即屬此類。而此類容許之例外，因
    須賴人類長期體驗，法律難以預先列舉殆盡，故該條於第1
    、2款例示規定之外，並於第3款為概括規定，是紀錄文書不
    論符合該條第2款通常業務過程所須製作之紀錄文書或第3款
    概括容許之紀錄文書，均不能謂無證據能力（最高法院99年
    度台上字第2365號判決意旨參照）。又該條第3款所規定之
    概括性文書，因其種類繁多無從預定，則以具有積極條件可
    認為係於「可信之特別情況下所製作」而例外承認其證據能
    力，亦即在客觀上與同條之4第1、2款所規定之公務文書及
    業務文書具有同樣高度信用性之文書，即可例外承認其證據
    能力，但並不以同條之4第1、2款文書分別具有「公示性」
    或「例行性」之特性為必要（最高法院107年度台上字第462
    號判決意旨參照）。卷附A女提出之106年6、7月行事曆（偵
    續卷㈡第17至19頁），觀其記載之形式，乃記載A女個人日常
    生活之個人記事本，內容簡單、明瞭，且A女於記載時本案
    尚未發生，未預見日後將作為證據使用，自無虛偽記載之動
    機，屬A女個人日常生活為例行（regularactivity）記錄之
    文書，符合前開法條第2款例示容許之文書，又觀其記載內
    容之屬性，係就親身經歷事實，為備忘之目的，於記憶猶新
    之際作成之文書，為記憶猶新之紀錄（recordedrecollecti
    on），本質上亦具有可信賴性，應屬前開法條第3款概括容
    許而有證據能力之證據，應有證據能力。至A女106年6月行
    事曆上記載6月29日值大夜班及騎腳踏車到興達港（with小
    團男車友），與A女任職醫院函送之A女106年6月值班表記載
    6月29日「OFF」（指A女休假，未出勤），雖有出入，但卻
    與A女106年6月29日Google Map GPS紀錄（證物卷第98頁）
    記載其於當日上午8時27分離開位於臺南市○○區之任職醫院
    ，上午8時36分抵達其○○路住處，下午6時46分騎單車離開住
    處，晚上8時10分到達興達港觀光漁市，晚上8時38分離開該
    處，晚上10時39分到達其住處，翌日（6月30日）下午2時33
    分離開住處之內容相符，此僅能認A女擬於6月29日至任職醫
    院值大夜班之原計畫，嗣有變動而未前往醫院值班，而是休
    假進行與車友騎腳踏車之活動，尚難以此遽認A女106年6、7
    月行事曆內容係屬虛偽或編造。
  ㈣被告及辯護人主張：①告訴人106年6、7月Google Map GPS紀
    錄（起訴書證據清單編號20、39）；②告訴人106年6月1日至
    同年7月31日Google GPS路線圖，可經由人為事後編緝、變
    更，顯難排除告訴人針對本案刻意偽、變造之可能性，無證
    據能力云云。惟查：上開Google Map GPS紀錄及路線圖，須
    利用電腦或手機等數位設備播放下載複製於光碟後列印提供
    ，屬數位證據之複製品，業經A女到庭具結後說明下載經過
    （本院卷二第182至185、194至195頁），係將其行動載具（
    手機、數位手錶或平板電腦等）於Google Map上開時間軸之
    GPS衛星定位系統所錄存在電腦（手機）內紀錄予以下載列
    印，並未有所增補、偽造，此有A女提出Google官方網站上
    關於Google地圖說明（本院卷一第425頁）及其實際操作Goo
    gle Map GPS系統說明故意刪除曾經到訪或故意新增未到訪
    地點結果之截圖（本院卷一第427至433頁）可佐（被告及辯
    護人不爭執此部分證據能力，見本院卷二第53頁），且經核
    對，與辯護人聲請向A女任職醫院調取之A女106年6、7月值
    班表內容（顯示A女於106年6月5日、11日、16日、18日、24
    日、25日、29日、30日休假，當月1日、2日、3日、4日、26
    日、27日、28日值小夜班或大夜班；於106年7月6日、8日、
    9日、16日、17日、18日、23日、27日、29日、30日休假，
    當月1日、2日、3日、4日、5日值小夜班或大夜班），大致
    相符，衡情無預先虛偽製造GPS軌跡定位，以供事後編緝上
    開GPS定位紀錄檔案，藉以誣陷被告之可能，足證上開紀錄
    內容為真實，既無證據顯示有遭編造、篡改，應有證據能力
    。至A女Google Map GPS定位紀錄顯示其於106年7月15日下
    午4時53分離開任職醫院（證物卷第117頁），而其值班表記
    載該日刷退時間為中午12時15分（本院卷一第299頁），但
    此僅能證明A女該日係於中午刷退，然其人仍在任職醫院或
    該醫院附近；又A女Google Map GPS定位紀錄顯示其於106年
    7月29日下午2時56分到達任職醫院，迄該日下午3時10分離
    開（證物卷第137頁），而其值班表記載A女該日休假（本院
    卷一第299頁），亦僅能證明A女於該日雖未刷到（打卡上班
    ），但有前往任職醫院或該醫院附近，不能逕認上開Google
     Map GPS定位紀錄係經人事後編造、篡改。
  ㈤被告及辯護人主張：①臺南政府家庭暴力暨性侵害防治中心性
    侵害案件案情摘要表（起訴書證據清單編號16）、②匯總報
    告（起訴書證據清單編號37），係針對具體個案所為之審判
    外陳述，不具例行性，無證據能力云云。惟：
　⒈按性侵害案件具有隱密性，蒐證不易，為保障被害人權益，
    性侵害犯罪防治法於第6條規定直轄市、縣（市）主管機關
    應設性侵害犯罪防治中心，配置社工、警察、醫療及其他相
    關專業人士，以即時處理協助被害人就醫診療、驗傷及取得
    證據，暨心理治療、輔導、緊急安置與提供法律服務等事項
    ，並於第8條、第14條規定一定人員於執行職務時知有疑似
    性侵害犯罪情事者，負有向主管機關通報之義務，及責由專
    人處理性侵害事件，整合社政、醫療、警察等體系，以落實
    性侵害被害人完整之程序保障；另鑒於此類型案件其直接證
    據取得之困難性及被害人之特殊性，本法第15條復明定一定
    關係之人得於偵查、審判中陪同在場及陳述意見。此之陪同
    人，除與被害人具有親屬關係者外，尚包括法律社會工作者
    之社工人員、輔導人員、醫師及心理師等專業人士在內；陪
    同在場具有穩定及緩和被害人不安與緊張之情緒，避免受到
    二度傷害，而法律社會工作者機制之介入，併著重在藉由心
    理諮商或精神醫學等專業以佐證被害人證詞之有效性或憑信
    性，兼負有協助偵、審機關發見真實之義務與功能，與外國
    法制之專家證人同其作用。因此，社工或輔導人員就其所介
    入輔導個案經過之直接觀察及以個人實際經驗為基礎所為之
    書面或言詞陳述，即屬於見聞經過之證人性質，而醫療或心
    理衛生人員針對被害人於治療過程中所產生之與待證事實相
    關之反應或身心狀況（如有無罹患創傷後壓力症候群或相關
    精神、心理疾病）所提出之意見，或以其經驗及訓練就通案
    之背景資訊陳述專業意見，以供法院參佐，則為鑑定證人或
    鑑定人身分。凡此，均屬與被害人陳述不具同一性之獨立法
    定證據方法，而得供為判斷被害人陳述憑信性之補強證據（
    最高法院99年度台上字第6305號、100年度台上字第6220號
    、103年度台上3636號判決意旨參照）。
　⒉查臺南市政府家庭暴力暨性侵害防治中心性侵害摘要表內有
    關被害人創傷評估之記載及臺南市政府家庭暴力暨性侵害防
    治中心函送A女個案匯總報告內有關A女家庭工作等背景概況
    、身心狀況、創傷評估、事後反應、性侵害個案服務紀錄表
    工作內容摘要等內容之記載，為主管機關依上揭性侵害犯罪
    防治法第6條規定配置相關專業人員（如社工），依其經驗
    及訓練，協助被害人A女進行心理輔導諮商後，就所觀察體
    驗認知之A女背景資訊、身心狀況，根據其專業所提判斷意
    見，係屬公務員於一般性、例行性之公務過程中，就類型化
    、非特定性之事項，基於觀察或發現而當場或即時記載之文
    書，合於刑事訴訟法第159條之4第1款之規定，揆諸上揭說
    明，可供法院參佐，作為判斷被害人陳述憑信性之補強證據
    ，自有證據能力。至於上開性侵害摘要表及個案匯總報告內
    有關「案發經過」之記載，係聽聞A女陳述被害經過而為轉
    載，性質上屬於與被害人（A女）之陳述具同一性之累積證
    據，而不具有補強證據之適格，自不待言。
  ㈥被告及辯護人雖主張①告訴人自撰就醫與報案紀錄（起訴書證
    據清單編號23）、②告訴人手寫信（起訴書證據清單編號28
    ）、③告訴人於106年9月13日、20日及10月4日傳送被告之訊
    息（起訴書證據清單編號32）、④告訴人就被告對自己認知
    之描述（起訴書證據清單編號38）、⑤證人程○○於偵查中出
    具之自述狀（起訴書證據清單編號30）、⑥證人程○○於106年
    10月25日及11月14日傳送被告之訊息（起訴書證據清單編號
    19、33），均係屬被告以外之人於審判外之陳述，應無證能
    力等語，惟前揭證據均未經本院持以認定本案之犯罪事實，
    是本院自無庸贅論前揭證據之證據能力問題。
　㈦本件認定犯罪事實所援引之其餘證據，提示當事人及辯護人
    均同意其證據能力（見本院卷一第263至277頁、卷二第53頁
    ），關於傳聞部分，本院審酌該等審判外陳述作成當時之過
    程、內容、功能等情況綜合判斷，並無顯不可信、違法不當
    之情況，認具備合法可信之適當性保障；關於非供述證據部
    分，查無違反法定程序取得之情形，且均與起訴待證事實具
    關連性而無證據價值過低之情形，依刑事訴訟法第159 條之
    5 規定、同法第158 條之4 規定之反面解釋，皆有證據能力
    ，得作為認定事實之判斷依據。　
二、被告之辯解　　
　㈠被告矢口否認對A女強制性交犯行，辯稱：我與A女於106年6
    間開始交往，106年7月31日不是我與A女第一次見面，在此
    之前，A女已帶我去她住處多次，兩人聊天話題不外乎是新
    聞、日常生活見聞、手遊等等，當晚我與A女聊期貨、投資
    話題時間不長，主要是聊A女介入他人感情成為小三的該段
    感情經歷及一些安慰話語，次日（8月1日）凌晨4、5時許，
    我沒有對A女指交；我跟A女有發生過好幾次性行為，不確定
    那天與A女有沒有性行為；我的住所離A女○○路住處很近，前
    往成功大學之時間相仿，無需以此為由留宿A女住處；我與A
    女交往期間，從未跟A女提自己的宗教仰及家庭背景，A女僅
    知悉我的職業；我是直到106年8月20日A女友人程○○闖入A女
    ○○路住處後才知道A女是女同志云云（本院卷一第261至263
    、303至305頁）。
　㈡辯護人辯護意旨略以：
　⒈A女就其遭性侵過程之描述，於107年3月9日、13日臺南市政
    府家庭暴力暨性侵害防治中心受理通報時稱：被告先碰觸A
    女胸部，A女驚醒拍打被告手部，被告脫掉A女褲子，被告以
    手指插入A女陰道（匯總報告卷第8頁、他卷第5頁臺南市政
    府家庭暴力暨性侵害防治中心案情摘要表）；於107年3月26
    日偵訊時則稱：被告手直接伸進A女內褲上下摸，A女驚醒拍
    打被告手部，被告以手指插入A女陰道；再於107年10月17日
    偵訊時稱：被告從A女右大腿處由下往上隔著內褲摸A女會陰
    部，A女驚醒拍打被告手部，被告再將手伸進去A女內褲內，
    用手指插入A女陰道等語，顯然陳述前後不一，有高度虛偽
    可能性，憑信性可議，尚難採信。
　⒉A女於110年8月3日審理期日當庭登入其Google帳號操作106年
    7月28日時間軸紀錄，顯示當晚11時59分之GPS定位於東寧路
    多那之咖啡廳，與A女提出之106年7月28日Google Map GPS
    紀錄顯示當晚11時17分已抵達○○路住處不符，可證明A女所
    提Google Map GPS紀錄有經人為編輯而不符合原始資料之情
    況存在；又被告庭呈之106年7月28日GPS原始資料顯示被告
    於106年7月28日當晚11點08分53秒位於南紡購物中心西側停
    車場，11點09分56秒位於南紡圓環，11點11分36秒、11點13
    分41秒、11點14分44秒、11點15分45秒往東寧路「多那之咖
    啡廳」前進（本院卷二第225至230頁），與A女當庭操作其1
    06年7月28日GPG定位紀錄顯示當晚11時59分在多那之咖啡廳
    之時間重疊，顯見兩人當晚離開南紡購物中心後確實一起前
    往「多那之咖啡廳」約會至翌日凌晨1點，亦凸顯當晚並非
    兩人第一次見面。
　⒊關於A女提出之4段錄音檔：①A女於檔名「錄音1」開頭雖稱：
    「覺得我們第二次就做愛了…」，但被告回覆：「我們不是
    吧…我們見很多次了」、「但是我們的確在交往啊…你問我們
    要不要交往」，由此段對話可知，兩人於106年7月31日見面
    發生之前，已見面很多次了。②被告於檔名「錄音2」中提到
    ：「你對我…並沒有說到完全的事實，所以才會發生這件事
    情」、「她跑進來然後…我就被趕走的事情一樣，就是因為
    你沒有跟我坦承嘛，然後我根本不知道會發生這麼奇怪的事
    情」，A女則回稱：「對…所以我跟你道歉」，可知被告於10
    6年8月20日前根本不知A女為女同志，亦不知程○○為A女同性
    伴侶；又A女於該段對話突然說出「生活費」，顯然兩人曾
    經交往，否則A女不會無端提及生活費。③被告於檔名「錄音
    3」中稱：「妳覺得，不管我們認識多久，重點是見面之後
    ，才第二次我就碰到、就碰妳，這是第一點」，乃就A女為
    何對於第二次見面被告就碰到A女的手竟會如此在意而表示
    疑惑，並非針對A女指控之指姦行為。④檔名「很隨興認識一
    下就可以上床」之錄音標題是A女故意形塑被告對於性關係
    很隨便之歧視性成見，但由錄音內容中被告稱「我只是要告
    訴你說，關於第一點，如果你發現不妥，OK，比方說你有宗
    教信仰什麼的，就都不要做也沒關係，懂我的意思嗎？但是
    假如是你是可以做的，我們就會做」可知，被告並不會強迫
    交往認識之對象發生性關係，亦尊重對方感受，可配合對方
    意願。再者，A女既為蒐證目的錄音，理應妥善保存錄音檔
    ，以供日後訴訟時完整提出，但此4段錄音檔前後均有遭截
    斷而無法顯現，顯有可議。
　⒋從被告提出與A女自106年8月17日至21日、同年9月13日LINE
    訊息文字檔紀錄（本院卷二第151至159頁）可知，兩人間對
    話內容確實如同交往中之情侶一般自然，絕非如A女指稱係
    為減輕其遭性侵之痛苦，而刻意與被告交往，否則兩人之對
    話應當不會如此自然。依被告106年9月30日傳送之訊息（本
    院卷二第147頁）亦可知，A女與被告於PTT網站認識後，有
    主動邀約被告一起前往騎車或YM甲A，與A女於偵查中證稱其
    僅與被告討論期貨知識等語不符。
　⒌被告於106年9月13日傳送予A女之訊息，提及「再來，提要交
    往的是你，現在說是因為我摸你手（指姦）所以才要交往」
    ，對於A女指稱其指姦乙事表示疑惑，亦無法理解為何A女於
    106年8月20日後，即處處利用誘導之言語陷被告於不義，並
    對於A女之語氣及怪異訊息感到詫異，因而認為此段交往關
    係是遭A女欺騙，自己反倒成為介入A女與程○○感情間之第三
    者，才會封鎖A女之LINE而不再理會。
　⒍證人程○○與A女就兩人先前交往期間有無發生性關係、程○○偵
    查中提供幾段對話錄音予A女、A女○○路住處內部格局等處之
    陳述有諸多不合，且程○○既證稱其先前與A女交往過程中有
    發生性關係，然於偵審作證始終未清楚說明A女身體特徵，
    可知其證詞憑信性已屬可疑。
　⒎A女於99年至104年到羅信宜精神科診所就診時，即因與同性
    伴侶程○○間感情問題罹患憂鬱症，並企圖自殺，於104年11
    月20日後即未再至羅信宜精神科診所回診，其因與程○○間感
    情問題而生之憂鬱症是否康復，尚無法明確得知，自無法排
    除A女持續受此感情問題困擾之可能；王盈彬醫師復證稱：
    「A女於106年10月16日到我診所初診，她一直強調她與該同
    性伴侶的一段關係，跟那位同性伴侶間有些衝突，她當時似
    乎是想要挽回那段感情」（偵續卷㈠第287至288頁），是以A
    女擔憂其與被告交往一事被程○○發覺，故反稱係受被告強迫
    而發生性行為，以避免程○○之懷疑；佐以王盈彬醫師證稱其
    無法判斷A女罹患之重大精神疾病，究竟是以前不好的記憶
    遭誘發，或是現在碰到重大事件而爆發（偵續卷㈠第290至29
    1頁），故A女嗣後之創傷後壓力症候群，難以認定係因遭性
    侵害所生。
　⒏綜上，A女證詞有前後不一致之情形，且與其所提出之證據產
    生矛盾，其他證人之證詞與證據亦均不足以做為補強本案犯
    罪構成要件之證據，基於罪證有疑利於被告之原則，應為被
    告無罪之判決。
三、認定犯罪事實所憑之證據及理由
  ㈠被告於106年5月16日在PTT實業坊之Alltogether版以帳號raj
    aton發文「徵女」，A女因對於投資有興趣，認為被告亦有
    相同興趣遂予以回應後，二人便交換通訊軟體LINE之帳號相
    互認識。嗣於106年7月28日、31日兩人有相約見面，106年7
    月31日當天有前往貝蕾咖啡店、南紡購物中心及85度甲咖啡
    店等地，之後回A女○○路住處後，被告有在A女住處過夜之事
    實，業據A女證述明確，並有PTT截圖（偵卷第33頁）、A女
    之106年7月28日及31日Google Map GPS紀錄（證物卷第136
    、139頁）、被告110年8月3日審理期日庭呈之106年7月28日
    Google Map時間軸原始資料（本院卷二第216至225頁）附卷
    可稽，復為被告所坦承，此部分事實堪予認定。　　
　㈡A女與被告於106年7月31日僅是第二次見面，當晚兩人相談甚
    歡，A女遂同意被告在其住處客廳過夜，詎被告未經A女同意
    ，進入A女房間，對A女強制性交之事實，業據A女證述如下
    ：
　⒈於107年3月26日偵訊時結證稱：106年5月我在PTTO2版上看到
    被告PO文，徵求對象，希望可以聊投資及英文，我就在PTT
    上與他聊天，從5月斷斷續續聊，被告說他有投資黃金、國
    外期貨等，我自己本身也有金融投資，因為國外投資收盤時
    間是凌晨，所以我們常常會聊到凌晨。我與被告第一次見面
    是在約2個半月後的106年7月28日，見面後我問被告姓名，
    他說他叫「丙○○」，並說他是長榮大學教授，且是虔誠的教
    友，他們一家人都有在佈道，他的道德感很重，我網路查詢
    ，發現他真的任教於長榮大學，所以7月31日我才會同意與
    他第二次見面，當晚約在東門路上的咖啡廳見面聊投資，但
    他遲到，他到時店已經要打烊了，我們就去另一間咖啡店聊
    投資，約凌晨1、2點，他提議我家在附近，可否去我家繼續
    討論，因為他是大學教授又是教友，我相信他的人品，就同
    意讓他到我家繼續討論，到了（8月1日）凌晨4、5點快收盤
    時，他又請求留宿，我同意他留宿客廳後，我就回房間吃安
    眠藥睡覺（A女身體前後搖擺，情緒呈現緊張）。我睡著後
    ，發現有人在我右邊，用手摸我的會陰部，他當時是坐在我
    旁邊半轉身的姿勢，我當時是穿著睡褲，他的手是直接伸進
    我的內褲，他先上下摸，我發現後就立刻拍打他的手，他就
    很大力地的將手指插入我的陰道，我就很用力地坐起來，心
    裡覺得很不可思議，一方面也覺得很害怕，之前我有跟他說
    我是一個同性戀，怎麼可能會被男生強暴。他伸手撫摸我陰
    部時，因為是第一次發生這種事，我整個人立刻清醒，並且
    有用手拍他，他插入我陰道後，我整個人都嚇醒了，當下覺
    得非常痛苦，整個靈魂像被抽離，之後我就不記得發生什麼
    事了（A女神情緊張，身體前後擺動，語帶哽咽）等語（他
    卷第13至15頁）。
  ⒉於108年10月17日偵訊時結證稱：106年5月在PTTO2版認識被
    告，到同年7月28日與被告第一次見面之前，有時會用LINE
    與被告聊投資，同年7月31日是第二次見面，隔天清晨就被
    被告強暴。7月31日原本約在貝蕾，之後到85度甲，約凌晨1
    點多回到○○路的家，聊期貨投資、被告的信仰、職業、道德
    觀等，氣氛正常，我是同志，不知道男生追求女生的樣子。
    7月28日第一次見面聊天時，被告有詢問我的感情狀況，我
    說我曾經是小三、同志這些事情，我想說講這些應該沒有關
    係。8月1日凌晨1點多，被告到我家後，我們用電腦看盤，
    一開始我沒有要讓被告過夜的意思，約凌晨4點，我同意讓
    被告在客廳過夜，就回臥室吃安眠藥睡覺，房間門有關但沒
    上鎖，因為被告說他是基督徒，不會婚前性行為，道德感很
    重，我就相信被告，而且被告知道我是同志，說不會對我怎
    麼樣，所以我對被告沒有戒心，之後只要我想到這些事情，
    就會很氣我自己，拿筆扎自己的腿。8月1日凌晨4點多我在
    房間睡覺時是穿一般家居服，就是短褲（裡面有穿內褲）、
    braT恤，睡沒多久，我感覺有人坐在我右邊，從外褲右大腿
    處伸進去由下往上、隔著內褲摸我會陰部，我就打他的手，
    被告不但不停止，反而再將他手伸進去我內褲內，用手指插
    進去我的陰道內，大概是中指一半插進去我陰道內，他放進
    來之後，我整個人就傻住、愣住了，不知道怎麼辦，被告就
    將手拿出來，之後他自己走出去坐在客廳，我繼續待在我房
    間內，待到快到上班時間（班表是下午4點，但下午有事需
    先到任職醫院），才走出房間到客廳，我不敢質問被告，被
    告當作沒事，我們兩人都沒有提及凌晨發生的事，當時我覺
    得自己很髒、很糾結，我是同志，為何會被男生強暴，所以
    選擇用跟他交往來合理化這一切，那時我跟他說：「我們試
    著交往看看好了」，他楞了一下，看了我一眼，我忘記他說
    了什麼，但他的表現就是有同意等語（偵續卷㈡第201至207
    頁）。
　⒊於110年8月3日本院審理時結證稱：我跟被告認識是因為被告
    106年5月16日在PTT之Alltogether版上PO文，徵有投資興趣
    及讀英文的朋友，我才寄站內信給被告，後來被告回信說要
    加LINE，我們就開始聊天，聊期貨、經歷，被告有說等開盤
    時，相約一起看盤，第一次跟被告見面是在7月28日，在這
    之前，我們完全沒有見面過，那天我還在醫院，我同事蔡○○
    要去打卡下班，我們在電梯前面，被告突然打LINE電話給我
    ，我怕耽誤到我同事下班，而且電梯內訊號不太好，我還跟
    我同事說可否等一下，就趕快接電話，在電話中跟被告約在
    文化中心對面的晴天包子店見面，後來就去南紡麻布茶房吃
    東西、聊天，那天我有跟我同事蔡○○說我要跟一個叫教授的
    網友第一次見面。我跟被告第二次見面就是106年7月31日晚
    上9點多，約在東寧路上的貝蕾咖啡廳，現在已經倒了，印
    象中沒有待太久，被告說要去南紡買東西，後來有去85度甲
    ，待到快打烊，印象中是凌晨1、2點，之後被告提議要到我
    ○○路住處繼續聊投資話題，國外盤通常是晚上或凌晨，印象
    中在我家看盤看到收盤，應該是凌晨3、4點，我同意讓被告
    留宿我家客廳後，就回房間睡覺，後面發生的情況就如同先
    前偵查中所述等語（本院卷二第178至181、186至188、193
    頁）。　
　㈢經核A女歷次證述，就本件被性侵前與被告之互動、案發時與
    被告是第二次見面、睡覺中遭被告摸外陰部而驚醒，拍掉被
    告的手，仍遭被告以手指強行插入陰道等主要情節之陳述，
    前後相符合，且就A女之記憶片段，表示拒絕之方式等節，
    亦能詳細說明，要無瑕疵可指，亦無刻意誇大、明顯矛盾或
    不合常情之處，又於審理中經交互詰問之結果，未見有何猶
    豫不決、態度反覆不一之情事，綜其作證整體過程，倘非親
    身經歷，並確實有相關之記憶與反應，要難如此清楚描述相
    關時點鋪陳、動作及經過，足認上開事實確為A女親身經歷
    ，非憑空杜撰；再衡諸一般社會常情，涉及性侵案事件仍屬
    影響名譽及妨害隱私之事，正常情況下，苟無任何跡證，鮮
    有人會選擇大肆張揚而任意指控別人涉犯性侵罪，參以A女
    與被告在本案之前甫認識不久，彼此間並無仇恨怨隙，實難
    想像A女有甘冒誣告偽證刑責故意捏造上情而設詞攀誣被告
    之必要及可能，是A女前揭證述之可信度甚高。至A女就其有
    無遭被告先觸碰胸部、被摸外陰部時有無隔著內褲、被以手
    指插入陰道時有無脫掉褲子等細末情節之陳述雖有出入，然
    人類之記憶，常隨著時間之逝去而逐漸磨損，記憶之線索常
    會改變，且會因個人對事物之理解力、專注力、觀察力或個
    人之年齡、心智發展程度、精神狀態而有所差別，自難期待
    證人能將過往事物之原貌完整呈現，斟之本案發生時間（10
    6年8月1日），距離臺南市政府家庭暴力暨性侵防治中心受
    理此案（107年3月13日）及A女後續偵查作證（107年3月26
    日及108年10月17日）時已各逾7個月、2年2個月，自難期待
    A女能清楚記憶詳細經過而還原事件全貌，且A女係遭被告撫
    摸外陰部始從睡覺中驚醒，亦難期A女於意識朦朧之際，能
    清楚記憶其醒來前有無遭被告撫摸胸部、係如何被摸外陰部
    ，嗣復在驚懼之情況下猝不及防地遭被告以手指侵入陰道，
    致無法清楚記得有無被脫下褲子指交，實不悖於常情，又A
    女遭被告以上述方式強制猥褻、性交得逞，內心所受之衝擊
    及傷害定然甚鉅，面對如此不堪之被害情節與恐懼驚嚇，實
    難苛求其就該些不愉快之記憶加以牢記而毫無遺漏或因而有
    記憶誤植之情形，因此A女於偵審中縱就該等細枝末節或因
    囿於記憶能力或焦慮恐懼之心理狀能而略有些微混淆或差異
    ，然尚無礙於A女整體證述被害情節之認定，被告及辯護人
    以此推認A女所為前揭不利於被告之指證有瑕疵不可採云云
    ，委無可取。
　㈣A女上揭證述，有以下證據可資補強，堪信真實：
　⒈按證人陳述之證言組合，其中屬於轉述其聽聞自被害人陳述
    被害經過者，固屬於與被害人之陳述具同一性之累積證據，
    而不具有補強證據之適格；但依其陳述內容，茍係以之供為
    證明被害人之心理狀態，或用以證明被害人之認知，或以之
    證明其見聞被害人陳述當下顯示之狀態者（即觀察被害人聲
    稱被害事件時之言行舉止、情緒表現、心理狀態或處理反應
    等情景），由於該證人之陳述本身，並非用來證明其轉述之
    內容是否真實，而是作為情況證據（間接證據），亦即以之
    推論被害人陳述當時之心理或認知，或是供為證明對該被害
    人所產生之情緒影響者，既屬該證人陳述其當時所親自見聞
    被害人案發後發生之情況，係獨立於被害人陳述以外之證據
    方法，則所欲待證之事實與該證人之知覺間，仍存有關聯性
    ，自屬適格之補強證據，得藉其與待證事實具有蓋然性之常
    態關聯，勾稽被害人陳述以相互印證，合理推論被害人遭遇
    （直接事實）之存在或不存在，進而產生事實認定之心證（
    最高法院106年度台上字第1783號、107年度台上字第3931號
    、108年度台上字第3388號、110年度台上字第223、2707、3
    296、4591、4888號判決參照）。申言之，被害人證述如有
    其他補強證據可證，具可信性且無瑕疵可指，縱無其他直接
    證據，亦足資作為認定犯罪之積極證據。從而，判斷被害人
    證述是否可信且無瑕疵，即可探究案發後與被害人接觸相關
    人員之見聞，渠等證詞內容或有係聽聞被害人陳述之部分，
    然亦同時存在渠等與被害人接觸互動之對話及感受，該部分
    即屬本於個人之經歷或經驗而為之陳述，所為證詞仍值作為
    補強被害人證述之證據。查A女於106年8月1日事發後即將其
    遭第二次見面的網友（即被告）性侵害之事情告知同學蔡○○
    、同事蔡○○、友人程○○等人傾吐求助等情，亦經：　　 　
    　
　　⑴證人蔡○○（A女專科同學兼好友）於①107年4月23日警詢時
      證稱：A女於106年8月2日打電話給我說有一件事要告訴我
      ，但不方便在電話中說，跟我約隔天（8月3日）下班後到
      她家。我到A女家後，A女還沒開始講就開始哭泣，我等她
      情緒較為平穩後才聽她說，她問我說，你會與第2次見面
      的人發生性行為嗎？我聽到後就有點嚇到，我跟她說別人
      怎麼樣我不知道，但我不會，之後A女情緒更激動，告訴
      我她在網路上認識1名男生，之前見過一次面，第二次見
      面時，那名男生來A女家，A女在睡覺就被強迫與那名男生
      發生性關係，當下我就嚇到了，我本來想要問她為什麼，
      但是被害人情緒不穩，一直哭泣，所以我就先安慰她，讓
      她情緒安穩下來，之後我有事情要離開，看她情緒有較平
      穩我就先走了等語（警卷第3頁）；②109年5月14日偵訊時
      結證稱：106年8月某日A女說有一件事情要跟我說，但不
      方便在電話中說，跟我約下班見面，叫我去她家一趟，我
      有去。我去到她家時，一開始她情緒沒有很激動，聊天過
      程中，A女跟我說她在睡覺時，被1個第二次見面的人被迫
      發生性關係。A女沒有跟我說是何時發生的事、對方是誰
      ，只說是男生，地點在她家。A女說當時她在睡覺，在沒
      有被叫醒的狀態下被硬上，她說這件事時哽咽、眼眶有淚
      水，講了之後就開始哭。她有問我說會不會跟1個見第二
      次面的人發生性關係？我說我不會，但我不知道其他人會
      不會，結果她就哭的更厲害。當時A女情緒很激動，我安
      撫她，沒有繼續問，後來我看她情緒有比較好，我還有其
      他事情就先離開等語（偵續卷㈠第459至460頁）。
　　⑵證人蔡○○（A女同事）於①107年4月26日警詢時證稱：A女有
      告訴我她遭人性侵一事，跟我說了2次。第1次約於106年8
      月4日下午6時許，我打電話叫A女來我家拿東西，她到我
      家後，我拿東西給她，她跟我說教授帶保險套來，要強迫
      跟她發生性行為，當下我看她好像很累，很緊張，有些虛
      弱，所以我請她坐一下才回去。第2次約於106年9月、10
      月間，在我們上班時間，我接到A女的電話，A女說她不舒
      服要去看醫生，我就去接手她的工作，隔天上班時，我問
      她看完醫生有無好點？A女才對我說，她去看心理醫生，
      因為她被第二次見面的人強暴了，讓她經常有很想死的念
      頭，當時A女有跟我說她是遭教授強暴，但沒有告訴我她
      是如何被強迫性侵。A女曾說過還有一個同學知道這件事
      等語（警卷第1至2頁）；②109年5月14日偵訊時結證稱：
      兩年多前，約106年8月間，A女會情緒低落，若有人不小
      心碰觸到她，她會大叫說：「不要碰我」，並且很緊張，
      有時候會不舒服請假，請假頻率有一陣子很高。我知道A
      女有看身心科，106年8月後，她說不舒服要去看醫生，拜
      託我接她工作，過幾天後，我有問她看醫生的狀況，她就
      跟我說她被強暴，我問她這種事情有無報警，但A女很緊
      張，話講不出來，非常焦慮，手會發抖。後來我有問她，
      她說是被一個教授強暴，那個教授是A女之前跟我談過的
      網友。我知道那個教授跟A女是106年7月28日見面的（當
      庭查閲排班表），因為她那天上84班，應該下午4點要下
      班，我是5點要下班，當時我問她說怎麼還沒有要下班，A
      女說要跟網友見面，我問她是否是第一次見面，她說是，
      我下班後走到電梯前，電梯門開了，電梯內沒有訊號，叫
      我等她一下讓她接電話，之前A女都是跟那個網友用簡訊
      聯繫，但那天我下班時，那個網友突然打電話給A女，A女
      有點緊張，所以我推斷A女跟那個網友是第一次見面。（
      問：妳後來怎麼會知道A女說強暴她的人就是那名網友？
      ）106年8月4日（當庭查閱班表），那時我從台北回來，
      請A女過來我這邊拿東西，A女到我家就很緊張、突然跟我
      說教授拿了保險套，說要跟她發生性關係，我沒有意識到
      這件事情是不是已經發生，我請A女在我家逗留一陣子，
      約逗留1、2個小時，我想說如果教授在她家附近，這樣就
      可以讓她先避開那個教授，不要讓她接觸對方，會比較安
      全等語（偵續卷㈠第453至455頁）。
　　⑶證人程○○（A女前任同性伴侶）於①109年4月23日偵訊時結
      證稱：我跟A女從100年交往至105年10月分手，A女算是第
      三者，我現在還是跟之前的伴侶在一起。我跟A女交往期
      間有在○○路住處同居，該房屋登記我與A女共有，頭期款
      、裝潢款是我出資，貸款是我給A女一筆錢去支付，我跟A
      女的關係像家人，雖然分手，我偶而還是會去○○路居住，
      我們各自有鑰匙，該房子有兩間房，我們各人一間，我1
      部工作用電腦放在那邊，所以我常常會過去，我與A女還
      會一起出遊，106年間我跟A女及其他朋友有一起去澳門玩
      。我跟A女分手前後的那段期間，A女精神狀況沒有問題，
      我記得她剛升上臨床藥師時，心理壓力比較大，焦慮睡不
      著，有去看精神科醫師。106年7、8月間，我知道A女有認
      識投資及騎車的車友「大衛王」，因為我與A女會分享彼
      此生活細節，後來我才知道「大衛王」就是被告。A女跟
      「大衛王」見面的前一天，我和A女有一起吃飯，她當時
      跟我說「大衛王」約她明天見面。106年8月A女有來找我
      ，沒有找到我，我知道她遭遇不幸是我8月工作忙到一段
      落之後，用LINE約A女出來，A女沒有馬上回，我就做我的
      事情，等一段時間後，我回來看LINE，A女PO了一堆我看
      不懂的訊息，說她認識一位投資教授，是基督徒，她覺得
      很痛苦、活不下去、她快瘋了，A女說跟他第二次見面就
      發生性行為，我覺得很驚訝，我以為投資教授應該年紀很
      大，希望她不要又重蹈覆轍（當小三之類的），後來A女
      跟我說那位投資教授就是被告。10月14日是我生日，A女
      在106年10月15日自殘，我發現A女手、大腿有傷痕，向A
      女同事詢問A女的工作狀況，A女同事跟我說A女的上班狀
      況很糟糕，好像有同事不小心碰到她身體，A女會大叫等
      語（偵續卷㈠第387至390、394至395頁及493至495頁A女自
      殘照片）；②110年8月3日本院審理時結證稱：我與A女曾
      是情侶，於100年至105年間有交往過，現在是親屬。106
      年8月20日A女打LINE電話給我，要我過去○○路住宅之前，
      有用LINE傳送一些文字訊息給我，說她認識一個基督徒，
      是個教授，7月底第二次見面就上床，她覺得很痛苦、快
      瘋了等語（本院卷二第166、168頁）。
　　依證人蔡○○、蔡○○、程○○所為證述內容，渠等固未在被告對
    A女為強制性交行為時當場見聞，然從渠等證述可知，A女於
    事發後不久（8月2日及4日）即有向蔡○○、蔡○○吐訴其遭遇
    ，提及其遭見面第二次之網友（被告）性侵害時之心理反應
    、情緒及其他表情均異於平常，核與一般性侵受害者於陳述
    身體遭侵犯過程時情緒不穩定、激動落淚，感到恐懼、羞恥
    、厭惡、痛苦、悲傷難抑等心理、生理之真摯反應相當，該
    見聞、對話及觀察所見，既係渠等親身經歷與見聞之事，要
    非傳聞，當足以佐證、補強A女關於遭被告強制性交之證述
    內容真實性，益彰證明A女前開指述確實可信。再觀諸A女於
    案發後未馬上驗傷、報警，僅向好友蔡○○、同事蔡○○、前任
    同性伴侶程○○吐訴其遭遇及痛苦不堪之情緒，據A女證述其
    為了掩蓋羞恥、不讓自己痛苦，一開始選擇與被告嘗試交往
    以減輕痛苦，其後感覺到無法因此減輕痛苦，在程○○勸說下
    就診治療，方提出本件告訴，顯見A女一開始並無訴諸法律
    程序之意思，倘若A女確實有心誣陷被告，大可於事發後第
    一時間向友人同事揭露遭被告性侵害等情，毋須遲至與被告
    嘗試交往短暫時間後，仍無法擺脫痛苦、羞恥不堪情緒，陷
    入持續性憂鬱、焦慮狀態，甚至情緒崩潰出現自殘行為，才
    在證人程○○之勸說及陪伴下於2個多月後之106年10月16日前
    往精神科診所就診治療，並於治療5個月後報案提出告訴。
    是從本案揭露過程來看，A女實無刻意設詞誣陷被告身罹重
    罪之動機，亦無藉此向被告索取賠償之意，不能僅因A女於
    案發後沒有立即報案、驗傷，為保護自己出現防衛機制而與
    被告嘗試交往乙情，遽認A女係故意誣陷被告，進而認為A女
    證述有何不可信之處。
　⒉A女指稱案發時其與被告僅係第二次見面的網友，而非交往中
    之男女朋友乙節，核與證人蔡○○、程○○前揭證述內容相符，
    並有A女於106年8月20日傳送程○○之文字訊息稱：「我跟他
    七月底才第一次見面」（偵續卷㈠第260頁）可佐。且觀諸A
    女106年6、7月Google Map GPS紀錄（證物卷第61至139頁、
    偵卷第109至110頁）及行事曆（偵續卷㈡第17至19頁）、臉
    書106年6、7月與好友互動照片（偵續卷㈠第229至230頁）及
    截圖（證物卷第5至59頁）、臉書帳號106年5月至8月「已新
    增的朋友」紀錄（偵續卷㈠第481至482頁），其熱衷參與多
    人騎單車出遊、登山等戶外活動，男、女性友人有，但均沒
    有被告參與其日常生活各活動或與被告為男女朋友交往之跡
    證。復依A女106年6、7月Google Map GPS紀錄，A女於106年
    6月1日至同年7月31日此段期間，除了7月28日、31日因與被
    告見面，而有Google Map GPS紀錄軌跡停留在南紡購物中心
    外，僅有同年6月5日、12日、28日等3日有至南訪購物中心
    之行跡，其他時間之GPS紀錄軌跡均與南訪購物中心相距甚
    遠，亦無停留臺南大遠百威秀電影院之紀錄，而黃金海岸之
    GPS紀錄軌跡，多半係與車友而非被告，顯見被告於109年7
    月30日偵訊供稱：106年6月份我們剛開始交往，有去過黃金
    海岸、南紡購物中心、大遠百威秀電影院云云（偵續卷㈡第1
    10頁），並非事實。況被告既上網徵友因而結識A女，代表
    平常有利用網路與親友聯絡互動之習慣，倘若其與A女於106
    年6月間已交往、關係親密且互動密切，實不可能未增加彼
    此為臉書好友、於社群網站上無任何互動，酌以被告於本院
    110年8月3日審理期日庭呈其106年7月28日、同年8月1日至1
    8日Google Map時間軸GPS軌跡定位截圖詰問A女，足認其於1
    06年當時有使用Google Map GPS衛星定位系統，倘其於106
    年6月即開始與A女交往，迄同年7月底時兩人才剛開始交往1
    、2個月，被告並供稱於106年7月31日之前，A女已數度帶其
    至A女住處過夜、發生性行為，可知兩人感情正處於濃情蜜
    意之熱戀階段，勢必想方設法留下兩人共處美好時光之影像
    照片供懷想紀念，殊難想像未曾留下任何足跡，然而被告自
    A女107年3月提告（或自106年8月下旬起A女一再質疑被告對
    其強迫性交）起迄今，竟未能提出兩人於106年6月起頻繁見
    面、出遊之相關GPS軌跡紀錄、通訊紀錄或照片，可知被告
    所辯兩人自106年6月間已開始交往乙節，顯非事實。又倘若
    被告與A女於案發當時已交往1個多月，被告豈會於本院110
    年3月10日準備程序訊問時供稱：我們已經互有好感，所以
    她掏心掏肺跟我講一些事情（本院卷一第262頁），益徵本
    案發生時，A女與被告尚未交往，充其量衹是「互有好感」
    的朋友。
　⒊析繹A女事後於106年8月25日與被告LINE對話（本院卷一第32
    7至335頁），A女一再質問被告：「今日您依舊沒有對隨意
    觸碰我身體利用我不敢說不下被迫發生關係、對我沒有一絲
    尊重表達出任何歉意。」、「您強迫我發生性關係、利用我
    精神不佳的狀況下予取予求。先道歉其它後議。」、「當初
    只是為了聊投資，但是你第二次就強迫上了我，讓我很羞辱
    」、「當初只是聊投資，不是徵女友。被迫發生關係我覺得
    自己髒為了蓋住這份強烈羞恥感，那就是交往愛上你。但是
    這種強烈不好的回憶一直抹不去，只是壓抑。」、「我喜歡
    你不表示你可以強迫我發生關係。這件事我心裡很痛苦。」
    、「見面第二次就被迫發生性關係那時我有打你手拒絕…但
    是你不尊重我。為了不那麼痛苦，我愛上了你。」、「我喜
    歡你，不表示你可以強迫我與你發生關係。被迫發生關係了
    ，我什麽都不敢問，那唯有愛上你。」、「你覺得第二次只
    是摸手，而不是指姦，你要不要起誓這樣不算侵犯你弟弟爛
    。」、「先撫平我心裡這塊被迫發生關係的恥辱感。我們再
    來才能好好走下去，我不是你第一個女人，你卻是我第一個
    男人。」，堪認A女所指見面第二次被迫發生「性關係」，
    即為以手進入性器之「指姦」行為。被告之回應則為：「請
    問是否不打算交往」、「我沒有利用妳精神不佳的情況呀？
    」、「好一切都是我不好請妳原諒」、「我在O2版徵女，妳
    寄信給我，不就是要認識，看適合交往嗎？認識妳這幾個月
    來，我們也一直聊得很好不是嗎？」、「我才想知道，妳是
    否在跟我交往，還是妳也把我當備胎，我真的很難過，非常
    非常難過」、「我還是不太懂，為什麼你覺得手摸了就算…
    」、「我認真的跟你表達我的歉意。」、「請你原諒我的駑
    鈍無知。請你原諒我曾經的不尊重。」，對A女表示於兩人
    第二次見面時被迫與被告發生性關係（指姦）、A女有打被
    告手拒絕乙事並不否認，只是對「用手摸（私處）」這件事
    是否算發生性關係有質疑，被告並為此對A女表達歉意並乞
    求原諒。又經本院勘驗A女與被告於案發後之電話通話錄音
    檔，①A女向被告稱：「覺得我們第二次就做愛了…」，被告
    回稱：「我們不是吧…我們見很…我們很…我們見很多次了」
    ，A女又稱：「但是你摸了我…那對我來說就是做愛了，所以
    我才會問你，那我們是不試試著交往看看？可能你覺得生殖
    器要放進去的生殖器才是做愛，但對我來說不是。」，被告
    答稱：「我了解你的意思…但是我們的確在交往啊…你問我們
    要不要交往。」（本院卷二第55頁）；②A女稱：「其實我，
    應該是說對於我們第二次就做那件事…」，被告回稱：「我
    現在覺得最大的兩個點啊，第一個點就是呃…妳覺得，不管
    我們認識多久，重點是見面之後，才第二次我就碰到、就碰
    妳，這是第一點，這點妳很不能釋懷。…事實就是妳很介意
    ，我們只要知道這一點就好，那其他不用講。」（本院卷二
    第56至57頁）；③被告向A女稱：「就像你無法接受我們的事
    情一樣，就是第二次我就碰你，雖然說第二次碰妳後，你就
    問說要不要交往，我們就決定那我們來交往看看，可是如果
    你在意的是這一點的話，那跟我們要不要交往看看根本沒有
    關係，因為就算我們真的交往了，你還是在意這一點。」（
    本院卷二第59至60頁），A女係以「做愛」、「做那件事」
    描述兩人第二次見面發生的事，衡諸常情，一般人被摸手，
    不會以「做愛」、「做那件事」來描述，何況A女已明白提
    及生殖器，足見被告回應「第二次我就碰妳」所指之「碰」
    A女，係指觸摸A女生殖器或如A女所述係手指進入A女生殖器
    ，已明白承認兩人第二次見面有對A女指交。又被告於上開L
    INE對話所稱「不尊重」之事，係緊接於A女所指「被迫發生
    性關係」之事，堪認其所稱「不尊重」之事即為性交行為，
    且被告既已承認其「不尊重」A女，亦可知被告於行為時確
    實係違背A女意願。是以，被告於上開審判外之默認或自白
    ，更加證明A女指稱與被告第二次見面即遭性侵乙事，確屬
    實在。被告雖辯稱其上對話內容係針對「摸A女手」乙事回
    應云云，然依一般人之正常認知，「被摸手」顯然與對話中
    所提「發生性關係」、「做愛」、「指姦」有嚴重差異，非
    指同一件事，且依A女之年齡（75年次）、心智發展、生活
    經驗、社會歷練及擔任藥師、護理師之工作經歷，殊難想像
    A女僅因被摸手，就認為自己是被迫發生性關係（指姦）、
    做愛，相同之理，依被告之年齡（68年次）、博士畢業之智
    識程度、擔任教職之工作社會經歷、有過婚姻關係之生活經
    驗，亦不可能將A女所指「發生性關係」、「做愛」、「指
    姦」等詞彙理解為「摸手」，被告所辯顯然嚴重悖於一般常
    情及認知，不可採信。
  ⒋性侵害之案件，為佐證被害人證詞之有效性或憑信性，兼負
    協助偵、審機關發見真實之義務與功能，社工或輔導人員就
    其所介入輔導個案經過之直接觀察及以個人實際經驗為基礎
    所為之書面或言詞陳述，屬於見聞經過之證人性質，而醫療
    或心理衛生人員針對被害人於治療過程中所產生之與待證事
    實相關之反應或身心狀況(如有無罹患創傷後壓力症候群或
    相關精神、心理疾病)所提出之意見，或以其經驗及訓練就
    通案之背景資訊陳述專業意見，以供法院參佐，則為鑑定證
    人或鑑定人身份。此均與被害人陳述不具同一性之獨立法定
    證據方法，得資為判斷被害人陳述憑信性之補強證據。又創
    傷後壓力症候群（Post甲traumatic stress disorder，簡
    稱PTSD）係患者經歷一定原因的損害性作用下，出現嚴重、
    持續或有時延遲發生的壓力疾患。因此必須有創傷事件發生
    ，始有討論患者有無罹患此病之價值，該創傷事件即為疾病
    定義中之一定原因。而創傷後壓力疾患之症狀表徵不單隨著
    時間進行而產生浮動狀態，患者之年齡因素、表達方式及認
    知能力，也會影響此疾病之判斷。性侵害被害人除創傷後壓
    力症候群外，亦常見與其共病或單獨存在之精神疾病包括憂
    鬱症、恐慌症、失眠等。被害人於審判前或審判中之各種反
    應，既均係協助法院判斷被害人證述可信度之指標，則藉由
    被害人有否創傷後壓力症候群或相關症狀之辨識，說明被害
    人事件後之狀態，自可為法院綜合判斷被害人證述之實質證
    據憑信性之參考（最高法院110年度台上字第223號判決意旨
    參照）。經查：
　　⑴A女於本案發生前，固曾因與同性伴侶之感情困擾及投資期
      貨獲利不如預期等社會壓力，而情緒低落、憂鬱，並試圖
      吞藥自殺之事，於99年10月18日至羅信宜精神科診所看診
      ，經醫師診斷A女呈現焦慮狀態，罹患精神官能性憂鬱症
      ，同年月27日A女有再度前往該診所看診，其間過了2年8
      個多月未前去就診，於102年6月27日及同年8月16日再度
      就診，其後又歷經1年7個多月之104年4月8日A女才再度就
      診，且於同年4月15日、4月29日、5月13日、6月10日、7
      月8日、8月5日、9月2日、11月20日都有持續前往就診等
      情，有卷附A女於84年3月1日至106年8月31日精神科健保
      門診申報紀錄明細表、羅信宜精神科診所病歷表（偵續卷
      ㈠第325至327、359至361頁）可稽，惟據鑑定證人戊○○○○
      於本院110年5月12日審理時具結後證述A女於99年至104年
      前來看診表達的相關事件中，並沒有接近嚴重程度到達可
      以威脅自己或他人生命危險至瀕臨死亡之非常可怕、恐佈
      的創傷性事件，創傷後壓力症候群的核心症狀是容易呈現
      情緒低落、無法專注，特別是跟所經歷的創傷事件類似相
      關的情景、場景、聲音、味道，會很容易受到驚嚇，過往
      創傷性事件的影像好像電影一樣回來，甚至會恍神、呆滯
      ，感覺自己沒有未來，而A女當時前來就診最常表達的是
      對於事件很生氣、憤怒的情緒，從她的症狀來判斷，並未
      有罹患創傷後壓力症候群的可能跡象，且依A女自104年4
      月至9間的就診頻率及過程，A女病情於該段期間是比較穩
      定的，若患者前次發病經過治療已經緩解康復，且有2個
      月以上的康復平穩期，如果之後又再出現症狀，在臨床醫
      學上會判斷是另一次的發病，而不是前一次沒有康復病症
      的延續等語（本院卷二第36至41、43至46頁），參以A女
      於104年11月20日至羅信宜精神科就診後，迄本案發生前
      ，均未再有任何精神科就診紀錄，依其106年6、7月間Goo
      gle Map GPS紀錄及行事曆，A女生活規律、於工作閒瑕之
      餘，常騎單車運動、參加課程進修，熱愛戶外活動，男、
      女性友人均有，並未存有社交障礙，證人蔡○○、程○○亦均
      證述A女於106年8月本案發生前之精神狀況正常，是106年
      8月本案發生後才呈現情緒低落、緊張、焦慮、畏懼別人
      碰觸、驚嚇崩潰（警卷第2頁、偵續卷㈠第454、456頁）等
      異常精神狀況，甚至有自殘現象（見警卷第15至18頁、偵
      續卷㈠第493至495頁證人程○○拍攝之A女自殘照片）。
　　⑵A女於106年10月15日被友人程○○發現身體上有諸多自殘傷
      痕，程○○乃於翌日（10月16日）攜A女至王盈彬精神科診
      所就診，診斷證明A女患有解離症及環境適應障礙，主要
      症狀爲憂鬱、焦慮、解離、失眠等（見他卷第25至35頁王
      盈彬精神科診所107年3月31日函及A女就診紀錄暨病歷資
      料、偵續卷㈠第99至102、295至305頁A女病歷摘要）。且
      證人王盈彬醫師於108年11月8日偵訊時結證稱：A女是106
      年10月16日到我診所初診，有焦慮、憂鬱、失眠症狀，前
      1、2次會有一個同性伴侶陪她來就診，她一直強調她與該
      伴侶的一段關係，跟那位同性伴侶間有些衝突，她當時似
      乎是想要挽回那段感情。前幾次A女來就診時，會沉浸在
      她的想法內，告訴我她的感覺、情緒，但無法完整陳述一
      件事情，我無法完全理解她的脈絡，搞不清楚事情來龍去
      脈。根據我的診斷，A女是罹患環境適應障礙，這種疾病
      是她遇到蠻大的事情，導致她的情緒產生很大的波動，我
      客觀觀察她的精神狀況不穩定、片段片段，想說先用藥物
      讓A女情緒穩定，讓她的記憶能夠連貫起來，至於是否屬
      於解離的狀態，我當時是沒有辦法百分百做出這樣的判斷
      。其後A女有陸續回診治療，到108年9月10日還有來就診
      ，中間有半年期間大部分都是在奇美醫院就診，106年12
      月份門診紀錄有紀載A女記憶回復，我當時認為她在服用
      藥物約2個月後，狀況有稍微穩定，可以完整陳述一件事
      情，所以我大概知道她發生什麼事情而導致她出現目前的
      狀況，我在病歷上的紀錄是創傷（即超過她精神狀態能承
      受的事件），後來因為我認為她的陳述能力、精神穩定的
      狀態還是有一些問題，須要全面性治療，要有社工、心理
      師介入，才會有更好的幫助，我就幫她轉診到奇美醫院，
      A女107年1月份門診紀錄就是她去報案，報案後就有社工
      幫忙。我認為A女有憂鬱症及創傷後壓力症候群的精神疾
      病，剛去我診所就診時，狀態很不好、很嚴重。重大精神
      壓力在專業上還有分現在、過去，例如小時候發生過重大
      事件，之後好像沒有事，但長大後，發生一些事情，誘發
      以前不好的記憶，而一次爆發出來；也有可能是過去沒有
      發生什麼狀況，只是現在碰到重大事件而爆發，至於A女
      屬於哪一種，我無法判斷等語（偵續卷㈠第287至290頁）
      。足證A女於106年10月前往王盈彬精神科診所就診時，確
      實因當時遭遇到超過她精神狀態所能負荷的重大精神壓力
      事件，導致其精神狀況產生很大的波動、很不穩定，焦慮
      、沉思、憂鬱、自我認同混亂、緊張感，記憶片段不連貫
      ，無法完整平順思考，而有創傷後壓力症候群症狀，而且
      即便A女過去曾發生重大精神壓力事件，也是因為現在（
      當下）碰到重大事件而誘發以前不好的記憶，一併爆發出
      來。是縱使無法排除A女於106年10月至王盈彬診所就診時
      之精神狀態異常原因，併有其與程○○間先前感情困擾問題
      ，然而，A女之所以罹患環境適應障礙及創傷後壓力症候
      群，確實係因2個多月前遭被告性侵害之重大事件發生，
      始誘發其先前病徵，辯護人以A女是為了挽回其與程○○之
      感情而發病並誣指被告云云置辯，顯屬無稽，實不可取。
　　⑶臺南市政府家庭暴力暨性侵害防治中心107年3月接獲A女報
      案之通報受理該案，①指派社工丁○○訪視A女進行輔導，觀
      察A女之精神狀況為：「案主（A女）於社工談話時眼神飄
      忽，對於周遭環境相當警覺，並且身體規律性前後擺動，
      談及性侵害事件時，身體晃動幅度增大，也顯得焦慮，社
      工釐清其對陳述性侵害事件的感受，案主表示除了第一次
      的性侵害狀況自己可以明確陳述外，後續受害的狀況僅能
      片段回憶，而陳述事件令其再次陷入性侵害的情境產生不
      安全、恐懼感受。」（見他卷第5頁案情摘要表及匯總報
      告卷第7至9頁「社工觀察」部分之記載），此亦經證人丁
      ○○於109年8月20日偵訊時結證稱：A女明確有精神疾病，
      我第一次跟她見面，她對外界環境相當警覺，她很畏縮，
      若有人經過他會相當敏感且身體會前後規律擺動，所以當
      時我有詢問過跟我見面前，是否有自行求診精神科，她說
      有，說從她求診到跟我見面，已經有一段時間了。她前後
      擺動的狀況是第一次面談最明顯，之後我印象中，是她談
      到本案時，就會發生前後擺動的狀況，A女每次見面都是
      呈現畏縮狀態（偵續卷㈡第129至131頁）等語。②107年4月
      轉介勵馨基金會對A女進行後續心理輔導，勵馨基金會社
      工師趙千誼於109年9月17日偵訊時結證稱：我與A女初次
      見面是107年4月在防治中心會談室，當時是要由前手社工
      丁○○交接給我，A女那時候明顯有焦慮狀況，似乎是因為
      見到陌生人，講話時身體會不斷前後搖擺及搓手。我輔導
      A女2年多，她大部分的陳述都是遭遇性侵害事件後她有哪
      些身心狀況，但不太會說她的過去或事件發生的過程。10
      7年9月我陪A女去奇美看醫生時，是無法跟她講到任何話
      的，我詢問她最近好不好，她就一直哭、不斷啜泣，大部
      分都是一起陪同的程○○與我談話，事後我比較能穩定跟A
      女談話時，回溯她當時的狀況，她說當時看到我就會想到
      性侵害事件，因為我就是性侵害事件來服務她，所以她看
      到我就彷彿與性侵害事件產生很強的連結，才會一直哭。
      到了最近A女跟我比較熟悉後，她才跟我坦承當時她情緒
      不穩的狀況下，是有自殘的狀況，她當時只是不想讓我知
      道，所以才用不小心跌倒或撞到等語來帶過（偵續卷㈡第1
      99至201、203頁）等情明確。
　　⑷A女報案後，於107年3月16日前往上善心理治療所求助諮商
      ，A女表示自己在國中時，開始喜歡女生，專科時就讀都
      是女生的護專，大三時有固定的女友，最近因性侵事件，
      想自殺、自殘，女友帶她去就醫；106年5月份認識被告，
      8月1日遭被告用指頭性侵。兩人第一次見面時，在外面見
      面聊投資，第二次見面時，聊國外期貨，晚上開盤，在A
      女家裡待到早上4至5點。出事後，A女看到男生會有壓力
      ，包括父親、姊夫，不能忍受父親碰到自己的身體，怕男
      生有脫褲子的動作，嚇到要去收驚。心理師羅秋怡對A女
      進行心理諮商之結論為：「①A女會談中陳述事件的邏輯不
      易明瞭。②進入司法有賴其自我舉證非合意的性行為，解
      離時自己如何舉證，有賴身心穩定，然此時有此困難。③
      建議持續心理治療，減少所述遭受性侵後的壓力創傷症候
      群等不適應症狀。④重建情緒穩定與安全感。」（見偵續
      卷㈡第141至143頁上善心理治療所心理諮商紀錄）。
　　⑸A女於107年4月6日轉診奇美醫院精神科治療，於107年5月2
      4日對A女進行精神科心理衡鑑，A女提及強暴事件對自己
      的影響時，情緒較難控制，語多哽咽、哭泣，多次以雙手
      在大腿間來回搓動，且三度自行起身走出測驗室上廁所。
      測驗結果為：①班完形測驗(Bender甲Gestalt test)：A女
      內在有強焦慮感受，情緒較不穩定，對外有高度的警戒和
      人際問題。②貝克憂鬱量表第二版(BDI甲II)：A女總得分
      為43分，近兩週情緒處於重度憂鬱範圍(31分以上），對
      自我有較多自責，看待自我較無價值，情緒比平常更容易
      煩躁易怒，且難保持長時間的專注；睡眠和食慾有減少的
      情形，常感疲累，難以從興趣中得到樂趣；對未來抱持悲
      觀態度。根據自殺念頭和悲觀題目之作答傾向，A女具有
      自殺意念。③意外事件衝擊量表：根據A女自填量表的結果
      ，去年發生之意外事件(強暴)對A女的生活各層面均造成
      影響，在過去一週內，A女會刻意避開接觸或談論意外事
      件，並壓抑內在情緒，會有此事件並非像沒有發生過的感
      覺。雖努力讓自己不想起，卻常經由與事件相關的線索想
      起意外事件，影響情緒和睡眠品質（如：睡不安、作惡夢
      ）。結論為：綜合本次衡鑑所得訊息，A女目前有高度焦
      慮感，對自我有較多自責和罪惡感，較無價值感，且有較
      高的自殺風險。難以從興趣活動中獲得樂趣，對未來亦抱
      持悲觀態度，傾向以強烈的方式宣洩壓力，有衝動控制的
      問題（見偵續卷㈠第369頁奇美醫療財團法人奇美醫院台南
      分院精神科心理衡鑑）。且A女經高霈馨醫師診斷A女罹患
      持續性憂鬱症及創傷後壓力症（見偵續卷㈠第117頁108年8
      月20日診斷證明書、第103至115及497至570頁A女門診病
      歷），高霈馨醫師並於108年11月12日偵訊時結證稱：「
      （你診療過程中，應該可以確認A女之所以感到痛苦的這
      件事就是性侵？）是，A女每次來主要就是談這件事」（
      偵續卷㈠第315頁）。又為A女進行心理治療之奇美醫院李
      羿璇臨床心理師李羿璇於108年11月6日偵訊時亦結證稱：
      「（A女目前的憂鬱症及創傷後壓力症候群是否是性侵害
      這件事導致？）就A女告訴我關於本案事件的片段及她跟
      人的互動，配合A女的症狀，看起來主題是有符合的」、
      「（A女是同性戀但卻跟男性發生性行為這件事情，是造
      成A女疾病的原因之一嗎？）同性戀是一種自我認同。A女
      認定自己是同性傾向，但她卻跟異性發生性關係，會有衝
      擊。在她的性傾向、性認同被破壞的狀況下，她會產生這
      種焦慮憂慮的情形是可以被理解。」、「（A女有提過被
      被告突然的用手指性侵害之後，一開始她覺得衝擊很大，
      覺得自己很髒、很羞恥，為了平息這樣的想法，所以主動
      提出要跟被告當男女朋友，來合理化她跟他發生性交的事
      情，在醫學上是否有這種可能性？）的確在部分性侵受害
      者狀況，會出現這種作法，他們會產生認知失調的狀況，
      他們會透過這種作法（男女朋友交往）來降低、忽視她是
      一個被性侵害者的衝擊。」（偵續卷㈠第269至270、273頁
      ）」等語綦詳。
    則上開證人等以參與A女心理輔導諮商、心理治療過程中，
    對A女心理狀況直接觀察及個人實際經驗為基礎，依其專業
    判斷所出具A女遭性侵害後出現創傷後壓力症候群之評估意
    見，自屬可採，得資為判斷A女陳述憑信性之補強證據。足
    信A女前揭心理創傷當與本案遭被告性侵相關，此自足佐證A
    女前揭證述情節，確有其事。
  ㈤按刑罰制裁妨害性自主行為，係為保障他人關於性意思形成
    與決定之自由，因性侵害犯罪係侵犯他人之性自主權，即任
    何他人在法律範圍內，得自主決定其是否及如何實施性行為
    而不受他人強迫及干涉之權利，屬人格權之範疇。關於性自
    主權之內容，至少包含拒絕權（指對於他人無論善意或惡意
    的性要求，均可拒絕，無須任何理由）、自衛權（指任何人
    對於指向自己之性侵害皆有防衛之權利）、選擇權（指任何
    人均享有是否進行以及選擇如何進行性行為之權利）、承諾
    權（指任何有承諾能力之人對於他人提出之性要求，有不受
    干涉而得完全按自己意願作出是否同意之意思表示）等內涵
    。我國刑法第221條及同法第224條之罪，係以對於男女以強
    暴、脅迫、恐嚇、催眠術或其他違反其意願之方法，而為性
    交或猥褻之行為者，為構成要件。所謂「其他違反其意願之
    方法」，係指該條所列舉之強暴、脅迫、恐嚇、催眠術以外
    ，其他一切違反被害人意願之方法而言。其違反意願之程度
    ，並不以類似於所列舉之強暴、脅迫、恐嚇、催眠術等相當
    之其他強制方法，足以壓抑被害人之性自主決定權為必要，
    祇要達於妨害被害人之意思自由，即侵犯被害人之性自主權
    者，即可認符合「違反其意願」之要件。故如被害人對於性
    行為之拒絕、自衛、選擇及承諾等性自主權遭壓抑或破壞時
    ，即應認係「違反其意願」（最高法院107年度台上字第334
    8號判決意旨參照）。稽諸A女與被告於案發時僅係見面第二
    次、認識不深之網友，已如前述，以兩人初識及A女性傾向
    之客觀情況，實難想像A女當時心悅被告、會同意被告對其
    性交，且A女於偵審中結證稱其係從熟睡中驚醒，有拍開被
    告的手，已明白拒絕、推阻，未同意被告對其性交等語如前
    ，揆之前揭說明，被告既未經A女同意，猶未罷手，逕將手
    指插入A女陰道，自是侵犯A女選擇、承諾之性自主決定權，
    已妨害A女性自主決定之意思自由，而屬違反甲女意願之方
    法甚明。又被告明知未經A女同意，仍為前揭指交行為，其
    自有對A女強制性交之犯意，昭然若揭。
  ㈥被告及其辯護人其餘辯解不可採之理由：
　⒈A女於本院110年8月3日審理期日行交互詰問時當庭登入其Goo
    gle帳號查詢106年7月28日GPS紀錄，選取GPS中南紡附近左
    側的那個定位，顯示當晚11時59分，而左側時間軸則顯示A
    女於當晚11時17分回到其○○路住處（本院卷二第182至183頁
    ），與A女先前提出之106年7月28日GPS紀錄當晚11時17分到
    達其○○路住處相符，並非如辯護人所述係定位在「多那之咖
    啡廳」，至於為何A女當晚11時59分之GPS定位會顯示其他地
    點，原因尚有不明，或如A女所述，遙測科技發展日新月異
    ，106年間GPS定位精確度不穩定，可能其回家後，手機沒電
    或關機導致定位偏移所致，或有可能係因自106年迄今已將
    近4年，此段期間GPS版本之更異致內容完整性不同所致，要
    難以此遽指A女提出之GPS紀錄軌跡係遭人為編造、篡改。又
    即便A女於106年7月28日當晚11時59分仍在南紡購物中心附
    近，然對照兩人當晚11時過後之GPS紀錄軌跡並非完全重合
    （即A女於當晚11時17分在其○○路住處，被告於當晚11時16
    分則在「多那之咖啡廳」附近），無法證明A女當時與被告
    一起在「多那之咖啡廳」待在翌日凌晨1點多；縱認被告所
    述兩人是翌日凌晨1時許才結束該次會面為真實，亦僅能認
    該次會面，兩人相談甚歡，以致於有106年7月31日第二次之
    約見、A女應允被告留宿致遭性侵之事件發生，無法據以否
    定A女所述106年7月28日是兩人第一次見面此節之真實性；
    況被告既供稱兩人從106年6月開始交往，同年7月底已多次
    去A女住處並發生性行為，106年7月28日當晚兩人從南紡購
    物中心離開時，已近深夜，其後又到「多那之咖啡廳」約會
    至翌日凌晨1點，翌日又適逢星期六，衡以一般成年男女交
    往之熱戀模式，一起回A女住處歡度周末之機率甚高，然被
    告卻是返回其住處，與上述常情相違，反而更加證明A女指
    訴其當日與被告是第一次見面乙節為真實可採。
　⒉被告雖提出其與A女自106年8月17日至21日間之LINE對話紀錄
    主張兩人如同一般情侶交往、相處自然，A女指稱是遭受性
    侵而與被告交往，不可採信。然A女既證陳其於106年8月1日
    遭被告性侵後，為減輕遭性侵之痛苦而向被告提出交往之要
    求，則兩人其後於106年8月17日至21日間之LINE對話紀錄中
    有如同情侶交往間之對話，合乎情理，尚難憑此為被告有利
    之證明。況且A女此種試圖以交往來淡化遭性侵之行為，依
    照李羿璇臨床心理師於偵查中具結後證述：「（A女說她遭
    被告突然用手指性侵之後，一開始衝擊很大，覺得自己很髒
    、很羞恥，為了平息這樣的想法，所以主動提出要跟被告當
    男女朋友，來合理化她跟被告發生性交的事情，A女的這種
    想法，在醫學上是否有這種可能性？）的確在部分性侵受害
    者狀況會出現這種作法，他們會產生認知失調的狀況，會透
    過男女朋友交往這種作法來降低、忽視她是一個性侵受害者
    的衝擊。」（偵續卷㈠第269頁），在臨床心理學上確有理論
    支持，是以，即便被告與A女於本案發生後有短暫交往之事
    實存在，亦無法推翻被告於兩人初識時對A女性交係違反A女
    意願之強制性交之事實認定。　　
　⒊A女與被告於PTT網站認識後，即便曾主動邀請被告一起騎單
    車及去YM甲A，並不代表A女會同意或有意願與第二次才見面
    的被告性交，無法憑此即為有利於被告之認定。又A女有無
    管道取得管制藥品「Lorazepam」服用、與程○○交往期間有
    無發生性關係、程○○就○○路住宅內部格局及提供幾段其與被
    告間對話錄音之證述與A女所述是否全然一致等節，與A女於
    案發時是否遭被告性侵之認定無涉，對A女前揭證詞之憑信
    性不生影響，無從為有利於被告之證明。另A女106年8月份G
    PS紀錄及LINE對話紀錄是否仍存在而拒絕提出、被告於106
    年8月1日至18日間有無控制A女至南紡看電影等情無論真實
    與否，及被告何時知悉A女為女同志、是否知悉A女身體特徵
    ，暨A女係何時、如何得知被告之家庭背景、宗教信仰等節
    之調查審認，均無法推翻前揭多項不利於被告之積極證據，
    而不足以動搖A女為女同志，於本案發生時與被告僅係初識
    ，尚未開始交往，不可能同意或有意願被告對其指交之事實
    認定，是前揭事項核無調查之必要。至被告所述不會強迫交
    往認識之對象發生性關係，亦尊重對方感受，可配合對方意
    願，對A女於106年8月20日後之怪異語氣及指責其指姦之LIN
    E訊息無法理解等辯詞，係其片面說詞及個人主觀感受，均
    無法推翻前揭不利於被告之積極事證。　
  ㈦綜上所述，A女對被害情節經過，前後所述相符，並有上開各
    項補強證據予以佐證，足證A女所言確屬可信。被告及其辯
    護人所辯前詞，洵屬事後卸責辯詞，均非可採。本案事證明
    確，被告強制性交犯行，洵堪認定，應依法論科。
四、論罪科刑
　㈠刑法第10條第5項規定「稱性交者，謂非基於正當目的所為之
    下列性侵入行為：一、以性器進入他人之性器、肛門或口腔
    ，或使之接合之行為。二、以性器以外之其他身體部位或器
    物進入他人之性器、肛門，或使之接合之行為。」。又刑法
    上性交既遂與未遂之區分，採接合說，衹須性器或性器以外
    之其他身體部位進入女陰，或使之接合，即屬既遂。女性外
    陰部生殖器官，包括陰阜、大陰唇、小陰唇、陰蒂、前庭、
    陰道口、處女膜外側，凡以性器或性器以外之其他身體部位
    或器物進入大陰唇內側之性器之性侵入行為，均係刑法第10
    條第5項所指之性交，並非以侵入陰道為必要（最高法院106
    年度台上字第2226號判決意旨參照）。查A女指證被告中指
    一半插入其陰道，是被告係以性器以外之其他身體部分進入
    他人性器，依刑法第10條第5項第1款之規定，即屬性交，且
    已既遂，核其所為，係犯刑法第221條第1項之強制性交罪。
    被告以其手指插入A女之陰道對A女強制性交前，雖有未經A
    女同意，即以手撫摸A女外陰部之強制猥褻行為，然被告既
    係基於強制性交A女之目的而為，其強制猥褻A女之階段行為
    應為強制性交A女之行為所吸收，不另論罪。
　㈡爰以行為人之責任為基礎，審酌被告為滿足自身性慾，對A女
    強制性交，全然不尊重A女之性自主權決定權，嚴重侵害A女
    之人格權益，造成A女心理創傷，應予非難；且犯後猶飾卸
    狡辯，未曾向A女道歉，亦未以和解或他法彌補A女所受損害
    、獲得A女之宥恕，欠缺悔意，態度不佳；兼衡被告對A女強
    制性交之手段與情節及其素行、智識程度、家庭生活狀況等
    一切情狀，量處如主文所示之刑。
五、適用之法律
    刑事訴訟法第299條第1項前段，刑法第221條第1項。
本案經檢察官錢鴻明提起公訴，檢察官洪欣昇到庭執行職務。
中　　華　　民　　國　　110 　年　　9 　　月　　27　　日
　　　　　　　　　刑事第五庭  審判長法　官  蔡奇秀
　　　　　　　　　                  法  官  林岳葳
　　　　　　　　　                  法  官  林欣玲
以上正本證明與原本無異。
如不服本判決應於收受本判決後20日內向本院提出上訴書狀，並
應敘述具體理由。其未敘述上訴理由者，應於上訴期間屆滿後20
日內向本院補提理由書狀（均須按他造當事人之人數附繕本）「
切勿逕送上級法院」。 
 　　　　　　　　　　　　　　　　　 書記官　莊文茹
中　　華　　民　　國　　110 　年　　9 　　月　　28　　日
附錄本案論罪科刑法條：
中華民國刑法第221條
對於男女以強暴、脅迫、恐嚇、催眠術或其他違反其意願之方法
而為性交者，處3年以上10年以下有期徒刑。
前項之未遂犯罰之。